【裁判字號】    89,交易,132
【裁判日期】    890928
【裁判案由】    過失致死
【裁判全文】
臺灣雲林地方法院刑事判決
    公  訴  人  臺灣雲林地方法院檢察署檢察官
    被      告  丙○○
右列被告因過失致死案件，由檢察官聲請以簡易判決處刑（八十九年度偵字第一九二
二號），經本院斗六簡易庭簽准改依通常審判程序審理，本院判決如左：
    主  文
丙○○因過失致人於死，處有期徒刑陸月，如易科罰金，以參佰元折算壹日。緩刑貳
年。
    事  實
一、丙○○於民國八十九年四月二十九日上午十一時三十分（公訴人誤繕為五十七分
    ）許，駕駛已註銷牌照、引擎號碼為YLN311SD 03407號之自小客車，沿雲林縣大
    埤鄉聯美村往大埤（即由南往北）方向之鄉道道路行駛，途經雲林縣大埤鄉南和
    村尼姑庵大埤二五三分五分十七電桿前交叉路口時，原應注意車前狀況，並隨時
    採取必要之安全措施；行經無號誌之交岔路口時，應減速慢行，作隨時停車之準
    備，且依當時陰天、日間有自然光線、路面乾燥、無缺陷、無障礙物及視距良好
    等客觀環境判斷，亦無不能注意之情事。詎丙○○疏未注意車前狀況，亦未注意
    上揭規定減速慢行，竟仍貿然以時速約四、五十公里之速度行駛，適有劉蕭注騎
    乘車牌號碼ＷＧＮ－一二五號輕機車，沿尼姑庵往田子林由東向西行駛，行經該
    交叉路口，亦疏未注意其支線道車輛應暫停讓幹線道車輛先行，丙○○見狀已煞
    閃不及，致其車輛右側前輪及右後車門處撞及劉蕭注該機車車頭，造成劉蕭注連
    同機車倒地，受有頭部外傷、肋骨骨折等傷害，經送虎尾鎮若瑟醫院後轉送臺中
    市榮民總醫院救治無效，延至同日下午三時許不治死亡。
二、案經雲林縣警察局斗南分局報請臺灣雲林地方法院檢察署檢察官相驗後自動檢舉
    偵查起訴。
    理  由
一、訊據被告丙○○，對於右揭時地因駕車不慎，撞及被害人劉蕭注所駕駛之輕機車
    ，造成被害人劉蕭注倒地受傷而不治死亡等情不諱，核與證人丁○○即被害人劉
    蕭注之女，及證人甲○○、乙○○所證述之情節相符，並有道路交通事故調查報
    告表、現場圖及照片五幀等物在卷可資佐證。而被害人劉蕭注確係因本件車禍受
    傷死亡，亦經臺灣雲林地方法院檢察署檢察官督同檢驗員相驗屬實，製有驗斷書
    、相驗屍體證明書、勘驗筆錄等附於臺灣雲林地方法院檢察署八十九年度相字第
    二九○號卷宗可稽。
二、按汽車行駛時，駕駛人應注意車前狀況，並隨時採取必要之安全措施；行經無號
    誌之交叉路口時，應減速慢行，作隨時停車之準備，道路交通安全規則第九十四
    條第三項及第九十三條第一項第四款分別定有明文。本件被告駕駛車輛自應注意
    上開規定，小心駕駛謹慎為之，且依當時陰天、日間有自然光線、路面乾燥、無
    缺陷、無障礙物及視距良好等客觀環境判斷，亦無不能注意之情事。詎丙○○疏
    未注意上揭規定減速慢行，竟仍貿然以時速約四、五十公里之速度行駛，肇致本
    件車禍，其有過失甚明。又本件車禍事故責任，經送鑑定結果亦認「劉蕭注駕駛
    輕機車，行經無號誌交岔叉路口，支線道車未暫停讓幹線道車先行，為肇事主因
    ；丙○○駕駛自小客車，行經無號誌交岔路口，未減速慢行，為肇事次因。」亦
    有臺灣省嘉雲區車輛行車事故鑑定委員會八十九年八月十八日嘉鑑字第八九○六
    ○八號鑑定意見書附卷可稽。雖被害人劉蕭注駕駛機車，行經上開交岔路口，疏
    未注意暫停讓幹線道車先行，亦與有過失，惟仍無從解免被告過失之責。被害人
    劉蕭注確因本件車禍死亡，故被告之上開過失行為，與被害人劉蕭注之死亡結果
    間，具有相當因果關係。本件事證明確，被告過失犯行堪以認定。
三、核被告所為，係犯刑法第二百七十六條第一項之過失致人於死罪。爰審酌被告於
    當日凌晨一時許，飲用酒精飲料後，於右開時地猶駕駛已註銷牌照之車輛行駛道
    路（尚未達不能安全駕駛動力交通工具之程度），均有違規定，且被告開車未能
    謹慎駕駛，造成被害人劉蕭注死亡，致其家屬深受喪失親人之痛，惟念其已與被
    害人家屬以新臺幣四十萬元達成和解，取得原諒，已據被害人家屬丁○○到庭證
    明，並有雲林縣大埤鄉調解委員會調解書一份在卷可參，另參酌被害人劉蕭注於
    行經該無號誌路口時，其支線道車未暫停讓幹線道車先行，亦與有過失，被告過
    失程度之輕重，暨其犯後坦承犯行，態度尚佳等一切情狀，量處如主文所示之刑
    ，並諭知易科罰金之折算標準，以資懲儆。末查被告前雖受有期徒刑以上刑之宣
    告，執行完畢後，五年以內未曾受有期徒刑以上刑之宣告，有臺灣雲林地方法院
    檢察署刑案資料查註紀錄表及臺灣高等法院被告全國前案紀錄表各一份在卷可按
    ，其偶因過失罹犯本罪，犯後復知悔悟，經受此科刑宣告之教訓後，當益知警惕
    ，而無再犯之虞，本院綜合各情，認對其所宣告之刑，以暫不執行為適當，爰併
    宣告緩刑二年，以勵來茲而啟自新。
據上論斷，應依刑事訴訟法第四百五十二條、第二百九十九條第一項前段，刑法第二
百七十六條第一項、第四十一條、第七十四條第二款，罰金罰鍰提高標準條例第一條
前段、第二條，判決如主文。
本案經檢察官徐維嶽到庭執行職務。
中      華      民      國    八十九      年      九    月    廿八    日
                                        臺灣雲林地方法院刑事第一庭
                                            審判長法官  唐  光  義
                                            法      官  林  秋  火
                                            法      官  廖  國  勝
右正本證明與原本無異。
如不服本判決，應於判決送達後十日內向本院提出上訴狀( 應附繕本 )。
                                            書  記  官  顏  錦  清
中      華      民      國      八十九      年      九    月    廿八    日
附錄本案論罪科刑法條全文：
刑法第二百七十六條第一項
因過失致人於死者，處二年以下有期徒刑、拘役或二千元以下罰金。


司法院資訊處製作；財團法人民間司法改革基金會備份。
